【裁判字號】    97,上更(一),116
【裁判日期】    970820
【裁判案由】    違反毒品危害防制條例
【裁判全文】
臺灣高等法院高雄分院刑事判決     97年度上更(一)字第116號
上  訴  人
即  被  告  甲○○
                    （現羈押於臺灣高雄看守所）
指定辯護人  本院公設辯護人  孫妙岑
上列上訴人因違反毒品危害防制條例案件，不服臺灣高雄地方法
院96年度訴字第3459號民國96年12月14日第一審判決（起訴案號
：臺灣高雄地方法院檢察署96年度偵字第14908 號），提起上訴
，判決後，經最高法院發回更審，本院判決如下：
    主  文
原判決關於販賣第二級毒品暨定應執行刑部分，均撤銷。
甲○○販賣第二級毒品，累犯，處有期徒刑捌年。扣案如附表編
號1 至8 所示之第二級毒品MDMA柒拾顆，均沒收銷燬之；附表編
號9 、10所示之第三級毒品愷他命貳包（驗餘合計淨重伍拾點壹
伍玖公克）、編號11所示之第三級毒品硝甲西泮壹佰柒拾肆顆、
編號12所示之電子磅秤壹臺、編號13所示之行動電話壹支（含門
號0000000000號易付卡壹張）、編號14所示之空夾鏈
袋壹佰伍拾個，及前開MDMA之包裝夾鏈袋捌個、愷他命之包裝夾
鏈袋貳個、硝甲西泮之包裝鋁箔片拾捌片，均沒收。未扣案之販
賣毒品所得新臺幣肆佰元沒收，如全部或一部不能沒收時，以其
財產抵償之。
    事  實
一、甲○○（綽號「小亮」及「阿良」）前於民國95年間因犯持
    有第二級毒品罪，經臺灣高雄地方法院以95年度簡字第4865
    號判處有期徒刑3 月確定，甫於95年12月21日易科罰金執行
    完畢。詎甲○○仍未知警惕，明知MDMA（俗稱「搖頭丸」）
    屬第二級毒品，依法不得持有、施用及販賣；愷他命（俗稱
    「K 他命」）、硝甲西泮（俗稱「一粒眠」、「紅豆」）則
    均屬第三級毒品，依法亦不得販賣，竟基於意圖營利販賣第
    二、三級毒品之犯意，於96年5 月2 日晚間8 時許，在高雄
    市○○區○○路與前金一街之路口處，以總價新臺幣（下同
    ）3 萬元之對價，向綽號「冷仔」之真實姓名年籍不詳成年
    男子，一次販入第二級毒品MDMA共70顆、第三級毒品愷他命
    2 包（數量略多於編號9 、10所示之愷他命）、第三級毒品
    硝甲西泮多於180 顆後，除其中少量之愷他命及硝甲西泮供
    其自行施用完畢外，於96年5 月20日下午1 時50分許（起訴
    書誤載為1 時許），吳弦峻透過不詳友人介紹，以門號0000
    000000號行動電話，與甲○○所有之門號0000000000號行動
    電話聯絡，約定以400 元之對價向甲○○購買10顆硝甲西泮
    ，2 人達成合意後，甲○○即於同日下午2 時19分許，依約
    在位於高雄市○○○路海寶餐廳附近，交付10顆硝甲西泮予
    吳弦峻，並當場收取現金400 元，賣出前揭毒品而賺取差額
    。
二、嗣於同日晚間11時15分許，甲○○因在上開自強路與前金一
    街路口處之超商前徘徊，經警認其形跡可疑而上前盤查，甲
    ○○於拿取證件時，不慎將其所有藏放於褲袋內之1 包MDMA
    （內裝附表編號1 所示4 顆黃色錠劑MDMA）掉落，經警以持
    有毒品之現行犯加以逮捕，當場扣得上開MDMA1 包（4 顆）
    ，並將甲○○雙手銬上手銬後，甲○○因掙扎逃跑而跌倒受
    傷。旋為警經甲○○同意搜索其位於高雄市前金區○○○街
    19號4 樓之租屋處，復扣得其所有於前揭時、地，為販賣而
    一次販入如附表編號2 至8 所示之MDMA共66顆、編號9 至10
    所示之愷他命2 包（即購入後少量為其施用之剩餘，驗餘合
    計淨重50.159公克）、編號11所示之第三級毒品硝甲西泮共
    174 顆（即購入後扣除少量為其施用及販賣予吳弦峻之剩餘
    ），及其所有供分裝、秤重毒品以販賣之用如編號12所示之
    電子磅秤1 臺、供連絡販賣毒品所用如編號13所示之NOKIA
    牌行動電話1 支（序號000000000000000 號，含其所有門號
    0000000000號易付卡1 張），暨其所有如編號14所示供其販
    賣第二、三級毒品犯罪預備之空夾鏈袋150 個，始循線查獲
    上情。
三、案經高雄市政府警察局保安大隊移送臺灣高雄地方法院檢察
    署檢察官偵查起訴。
    理  由
壹、證據能力部分：
一、按「搜索，經受搜索人出於自願性同意者，得不使用搜索票
    。但執行人員應出示證件，並將其同意之意旨記載於筆錄。
    」刑事訴訟法第131 條之1 定有明文。本件上訴人即被告（
    下稱被告）甲○○因在超商前徘徊，經警認其形跡可疑而上
    前盤查，於拿取證件時，不慎將藏放褲袋內之如附表編號1
    所示之MDMA錠劑1 包（4 顆）掉落，經警以持有毒品之現行
    犯加以逮捕，當場扣得上開MDMA，並將其雙手銬上手銬後，
    仍欲逃跑，因掙扎而跌倒受傷。嗣經警得其同意搜索其上址
    租屋處，扣得如附表編號2 至14所示之物等情，業據證人即
    查獲本件之員警胡斌（原名胡滄濱）於原審審理中到庭證述
    明確（見原審卷第81至89頁），核與被告於警詢中之供述相
    符（見警卷第2 頁）。被告於檢察官偵查中復供稱：「（問
    ：下巴的傷如何來？）自己跌倒的」，「（問：96年5 月20
    日晚上11時15分在高市○○○路與前金一街口被查獲持有搖
    頭丸4 顆？）是」，「（是否同意並帶同警方至你前金一街
    住處搜索？）是」等語（見96年度偵字第14908 號偵查卷第
    9 頁），已經自承係自願帶同警方至其住處搜索明確。此外
    ，復有搜索扣押筆錄1 份、搜索過程照片12張，及載明：「
    本人甲○○出於自願，同意高雄市政府警察局保安大隊特勤
    中隊人員，於民國96年5 月20日23時23分起，搜索本人之高
    雄市前金區○○○街19號4F－2 ，執行搜索人員沒有施以強
    暴脅迫、詐欺或其他不正之方法，使本人同意」、「本人之
    精神狀態、理解能力均正常」等文字，並由被告在其上親簽
    姓名及捺指印之「自願同意搜索筆錄」1 份附卷可稽（見警
    卷第15、20、30至34頁）。被告雖辯稱伊係因遭警施暴始同
    意搜索，其同意並非出於自願等語，惟被告本人自警詢、偵
    查、原審法院羈押訊問乃至原審法院準備程序，從未表示該
    同意搜索非出於自願，且經本院及原審調閱臺灣高雄看守所
    收容人入所前受傷患病經過自述登記簿，其上載明，被告自
    述「我於96年5 月18日在高雄中正路上騎機車自行跌倒，由
    路人送往大同醫院，經醫生診斷多處瘀傷及挫傷，無住院、
    無服藥、無醫生證明」等語；而「受傷患病現狀」為全身多
    處挫傷，其後圖示則記載身體正面多處瘀傷、挫傷，至身體
    左、右側及背面均無明顯外傷等語（見本院卷第58至60頁、
    原審卷第59至60頁）；復觀諸警卷所附傷勢照片所示：被告
    所受傷勢均為擦、挫傷，受傷部位則分布在下顎、左右手腕
    、左右手肘及腹部（1 處挫傷）、左腿膝蓋外側，核與被告
    於警詢中供述及證人胡斌前開證述被告戴上手銬後，因掙扎
    逃跑以致跌倒所受傷勢相符。況且，如依被告於審判中所稱
    係因員警以拳打腳踢方式施暴，方使其受傷，則其所受傷勢
    應多為瘀傷而非如上所述之擦、挫傷甚明。再者，復參以被
    告倘係因遭員警毆打始被迫同意搜索，其竟於警詢、偵訊、
    原審法院羈押訊問乃至準備程序均能隱忍而未提出，又能在
    警詢及偵訊中毫無所懼，矢口否認販賣毒品之犯行，實與常
    理有違乙節，益徵其上開傷勢確係因欲脫逃而自行跌倒所致
    ，員警並無以毆打方式迫其同意搜索，而係被告出於自願同
    意搜索，殆無疑義。本件查獲員警所為之前揭搜索既無違法
    ，則該等扣押物品自得作為證據。
二、另本件檢察官、辯護人及被告分別於本院準備程序時，就原
    審判決所引用各項證據（含傳聞證據、非傳聞證據及符合法
    定傳聞法則例外之證據）之證據能力，除有爭執之上開部分
    外，餘均同意有證據能力（見本院卷第43至44頁），且於本
    院言詞辯論終結前，檢察官、被告及辯護人對於卷附上開爭
    執部分以外之具有傳聞證據性質之證據，既均已知其情，而
    未聲明異議，本院認除上開爭執部分已敘明如上外，其他卷
    附具有傳聞證據性質之證據，並無任何違法取證之不適當情
    形，以之作為證據使用係屬適當，自得採為認定事實之證據
    。
貳、實體方面：
一、訊據被告甲○○固坦承於上開時、地，以總價3 萬元之對價
    ，向綽號「冷仔」之不詳成年男子，一次販入如附表編號1
    至8 所示之MDMA、略多於編號9 、10所示之愷他命及174 顆
    硝甲西泮等情，惟矢口否認有何販賣第二、三級毒品犯行，
    辯稱：伊並不認識吳弦峻，亦未販賣硝甲西泮予吳弦峻。至
    於販入之MDMA、愷他命及硝甲西泮，則係為追求綽號「小雅
    」之孫錦瑩，欲免費提供於孫錦瑩96年5 月24日之慶生會上
    到場友人施用云云。經查：
  (一)被告確有於上開時、地，以總價3 萬元之對價，向綽號「冷
    仔」之不詳成年男子，一次販入如附表編號1 至8 所示之MD
    MA、略多於編號9 、10所示之愷他命及數量多於174 顆之硝
    甲西泮（部分已為被告所施用）之情，業據其於原審及本院
    準備程序時自承在卷（見原審卷第10頁、本院卷第44至45頁
    ）；又被告於96年5 月20日晚間11時15分許，因在超商前徘
    徊，經警認其形跡可疑而上前盤查，被告於拿取證件時，不
    慎將藏放褲袋內之如附表編號1 所示之1 包MDMA（內裝4 顆
    ）掉落，經警以持有毒品之現行犯加以逮捕，當場扣得上開
    MDMA，並將其雙手銬上手銬後，仍欲逃跑，因掙扎而跌倒受
    傷，旋為警經其同意搜索上址租屋處，扣得其如附表所示之
    MDMA共66顆（區分顏色分裝為7 包）、愷他命2 包、硝甲西
    泮共174 顆（每10顆以鋁箔片1 片包裝）、電子磅秤1 臺、
    空夾鏈袋150 個及NOKIA 牌行動電話1 支（含門號00000000
    00號易付卡1 張）等情，亦據證人胡斌於原審審理時證述明
    確（見原審卷第81至89頁），並有搜索扣押筆錄2 份、自願
    同意搜索筆錄、臺灣高雄看守所收容人入所前受傷患病經過
    自述登記簿各1 份、搜索扣押過程及扣案物照片共17張、被
    告傷勢照片共6 張附卷可稽（依次見警卷第26至28頁、第30
    至32頁、第20頁，原審卷第59至60頁、本院卷第58至60頁，
    警卷第14至15頁、第17至18頁），及前開毒品、空夾鏈袋及
    行動電話扣案為憑。再前開毒品經送高雄醫學大學附設中和
    紀念醫院鑑驗結果：如附表編號1 至8 所示之錠劑共70顆（
    含黃色37顆、粉紅色12顆、綠色16顆、褐色5 顆），藥品成
    分均為第二級毒品MDMA（驗餘合計淨重29.81 公克）；編號
    9 、10所示之米黃色粉末2 包，藥品成分均為第三級毒品愷
    他命（Ketamine，驗餘合計淨重50.159公克）；編號11所示
    之錠劑共174 顆，藥品成分均為第三級毒品硝甲西泮（Nime
    ta-zepam，驗餘淨重32.012公克），有該醫院出具之檢驗報
    告4 份在卷可考（見前開偵卷第17至20頁）。
  (二)參以證人吳弦峻於偵查及原審審理中證稱：是朋友告訴我綽
    號「小亮」的人有販賣俗稱「紅豆」、「一粒眠」的毒品，
    並給我小亮的行動電話號碼0000000000號，通聯紀錄記載96
    年5 月20日下午1 時50分、2 時29分、2 時34分門號000000
    0000號打入0000000000號的3 通電話，是我打給「小亮」購
    買「紅豆」毒品，我在電話中是跟「小亮」說要買「紅豆」
    。第1 通問他在不在家、第2 通問他有沒有「紅豆」、第3
    通是我在他家樓下，約在樓下拿「紅豆」，他家樓下就在高
    雄市○○路的海寶餐廳附近（按海寶餐廳位於高雄市○○○
    路、自強二路及前金一街ㄇ字型路口附近）。我那天買了10
    顆「紅豆」，是2 排各5 顆包裝，外包裝正面為紅色、反面
    則係銀色鋁箔，與扣案之硝甲西泮外包裝一樣，拆封後裡面
    的「紅豆」與扣案之硝甲西泮類似，我講的紅色藥丸就是指
    扣案這種淡橘色。吃了以後感覺很好睡，迷糊迷糊的，跟我
    朋友描述「紅豆」的效果一模一樣，與安眠藥的差別是安眠
    藥吃了純粹想睡覺，「一粒眠」吃了剛開始很有精神，大約
    兩三個小時後躺下就很好入睡等語（見前開偵卷第111 至11
    3 頁、原審卷第98至105 頁），並與門號0000000000號行動
    電話雙向通聯紀錄相符（見前開偵卷第44頁）。而門號0000
    000000號行動電話係屬被告所有及使用，為被告所自承（見
    警卷第4 至5 頁），並有上開行動電話（含易付卡）扣案為
    憑。又被告遭查獲時之租屋處為高雄市前金區○○○街19號
    4 樓，即位於上開海寶餐廳附近，且被告販入前揭毒品、轉
    讓愷他命予案外人柯卉（此部分業經原審判決確定）及其遭
    查獲之地點，均在該處附近，足認證人吳弦峻所指販賣硝甲
    西泮毒品之「小亮」，確係被告，並無誤認之虞。況被告供
    稱與證人吳弦峻並不相識，其與吳弦峻之間，並無仇隙，衡
    情證人吳弦峻自無甘冒偽證罪責，於偵查及審判中攀誣構陷
    被告之理。復依被告供承販入前開MDMA、愷他命及硝甲西泮
    之時間係在96年5 月2 日，於同年5 月20日晚間遭扣案時，
    尚有硝甲西泮174 顆之多，足認被告係於一次販入前開MDMA
    、愷他命及硝甲西泮等毒品後，於同年5 月20日以400 元之
    代價，賣出硝甲西泮10顆予證人吳弦峻無疑。再審酌被告遭
    查扣之硝甲西泮為174 顆，另部分已為被告所施用，已如前
    述，再加以被告出售予證人吳弦峻之10顆，則被告一次購入
    之硝甲西泮數量係多於180 顆，應堪認定。
  (三)證人孫錦瑩於檢察官偵查中證稱：我平日並無施用毒品習慣
    ，我與被告甲○○最後1 次通電話，是在被告被抓2 週前。
    我只有過幾次與被告一起到KTV 唱歌，都沒有施用毒品，僅
    有喝酒。被告是在好幾年前曾經追求過我，會買一些飾品、
    手機等禮物送我等語（見前開偵卷第30、31頁）；復於本院
    上訴審審理中證稱：「（問：認識庭上的甲○○？）認識」
    ，「（問：甲○○有無說要送你什麼禮物？或是說要怎樣來
    慶祝你的生日？）他有說要送我壹份大禮，沒有說具體禮物
    內容」，「（問：當時有無說施用毒品或是party 要做什麼
    事情？）沒有」，「（問：當時有無說生日舞會在那裡開？
    ）開始是計畫去DREAMS，但是我生日是在享溫馨開party 」
    ，「（問：你有無勸過甲○○戒毒？）我有跟他說毒品不好
    ，是在我們之後在聯絡時，我有跟他說過」，「（問：是在
    案發前說嗎？）是案發之前有再遇到他時我有跟他說碰毒品
    不好」，「（問：甲○○有無說你生日要提供毒品給大家施
    用？）沒有」（見本院上訴審卷第57至60頁），均證稱並未
    聽到被告言及於其生日時要提供毒品供大家施用。而依被告
    所辯，其係為追求證人孫錦瑩，而以3 萬元之代價販入上開
    毒品，欲於孫錦瑩之慶生會上免費提供毒品供到場友人施用
    ，然被告既係於多年前曾追求過證人孫錦瑩未果，果能於多
    年之後仍未死心，而販入大量毒品為其慶生，已然可疑；縱
    其確為贏取芳心，衡情亦應直接以上開3 萬元購買高貴禮品
    作為生日禮物，豈有反以上開金錢購買毒品免費提供到場之
    人施用之理；況且，孫錦瑩既稱並無施用毒品習慣，加上，
    孫錦瑩認為毒品不好，前亦曾勸被告不要再碰毒品，則被告
    焉會反欲以前開為數不少之毒品，於孫錦瑩生日會上提供予
    孫錦瑩及其友人施用，豈非招致孫錦瑩對其反感之反效果？
    是被告此部分所辯，顯然悖諸常情。再者，觀諸扣案如附表
    編號1 至8 所示之MDMA共70顆，尚經分裝為8 包，倘係欲於
    慶生會上分予到場友人施用，則混合包裝為1 袋豈非更易攜
    帶，何需大費周章，分裝為8 包，是益徵上開毒品確係供販
    賣之用，始有分裝之需。
  (四)另參以扣案如附表編號14所示之空夾鏈袋，數量達150 個之
    多，被告雖辯稱係因其母經營早餐店，委請被告代購用以包
    裝醬油云云，惟經本院及原審分別勘驗扣案之空夾鏈袋及MD
    MA之包裝夾鏈袋結果：1.扣案之空夾鏈袋，全長為5 公分、
    寬3.2 公分，扣除封口部分後，長約4 公分，封口處有紅色
    條紋線；2.至扣案之黃色MDMA包裝夾鏈袋，全長為5 公分、
    寬3.1 公分，扣除封口部分後，長約4 公分，封口處有紅色
    條紋線，製有勘驗筆錄在卷可參（見本院卷第45頁、原審卷
    第154 頁），足見此二者實係相同之夾鏈袋，且依上開夾鏈
    袋之大小及容量，遠小於坊間早餐店用於包裝醬油佐料之夾
    鏈袋，依目視即知不可能用於包裝醬油佐料，故被告所稱選
    購錯誤云云，實難採信。又被告另經查扣電子磅秤1 臺，其
    雖於本院上訴審辯稱係於96年5 月18日始買入，於每次施用
    少許後，將所餘毒品秤重，觀察是否足夠慶生會所用數量云
    云，惟被告早於96年5 月2 日即以3 萬元之代價購入大量不
    同種類之毒品，豈有不須秤重確認數量，免遭訛詐之理？況
    其既能以3 萬元代價，一次購入上開毒品，其中MDMA及硝甲
    西泮均屬錠劑，本無秤重之需，而粉末狀之愷他命僅係該購
    入數量之一部分，且僅分為2 大包，並未細分，亦無須錙銖
    必較，於每次施用少許後即秤重估算剩餘數量之理，足見上
    開夾鏈袋及電子磅秤，必係用於秤重分裝以便於零售販賣無
    疑。被告一次販入上開大量毒品，並備齊電子磅秤1 臺及夾
    鏈袋150 個，顯係自始即為販賣毒品而販入無疑，所辯係為
    慶生之用云云，無非臨訟圖卸之詞，委無可採。
  (五)按意圖營利而販入毒品，雖未及賣出，仍依販賣既遂罪論處
    （最高法院92年度臺上字第2641號判決意旨參照）。又販賣
    MDMA等毒品之行為，並無一定之公定價格，每次買賣之價格
    亦各有差異，隨供需雙方之資力或關係之深淺或需求之數量
    、貨源之充裕與否、販賣者對於資金之需求如何與殷切與否
    ，以及政府查緝之態度，進而為各種之風險評估，而有各種
    不同之標準，並非一成不變。販賣者從各種「價差」或「量
    差」或係「純度」謀取利潤方式，或有差異，然其所圖利益
    之非法販賣行為目的，則屬相同，並無二致。本件被告否認
    販賣毒品犯行，而依卷內現有資料，無從推知販入、賣出毒
    品所賺取之差價為何。惟一般民眾普遍認知毒品之非法交易
    ，向為政府查禁森嚴且重罰不貸，衡諸常情，倘非有利可圖
    絕無平白甘冒被重罰高度風險之理，從而，舉凡其有償交易
    ，除足反證其確另基於某種非圖利本意之關係外，通常尚難
    因無法查悉其買進、賣出之差價，而諉無營利之意思，或阻
    卻販賣犯行之追訴（最高法院87年度臺上字第3164號判決意
    旨參照）。又販賣毒品之所謂販賣行為，係行為人基於營利
    之目的，而販入或賣出毒品而言。販賣毒品者，其主觀上須
    有營利之意圖，且客觀上有販賣之行為即足構成，至於實際
    上是否已經獲利則非所問。即於有償讓與他人之初，係基於
    營利之意思，並著手實施，而因故無法高於購入之原價出售
    ，最後不得不以原價或低於原價讓與他人時，仍屬販賣行為
    。必始終無營利之意思，縱以原價或低於原價有償讓與他人
    ，方難謂為販賣行為，而僅以轉讓罪論處（最高法院93年度
    臺上字第1651號判決意旨參照）。本件被告購入毒品後，尚
    將MDMA分裝為8 包，及以電子磅秤將愷他命粉末秤重分裝，
    大費周章，而證人吳弦峻既與被告素不相識，又係男性而無
    一親芳澤之動機，如無利可圖，何需理會而交付硝甲西泮毒
    品，顯見被告確有營利之意圖無疑。
  (六)綜上所述，本件事證明確，被告犯行洵堪認定，應予依法論
    科。
二、按意圖營利而販入毒品，雖未及賣出，仍依販賣既遂罪論處
    ，已如前述。但如意圖營利而販入毒品後，第一次販賣與他
    人之行為，此乃接續原先販入之犯意而為，不論其出賣之行
    為屬既遂或未遂，應認基於單一犯意之接續行為（最高法院
    92年度臺上字第2641號判決意旨參照）。又MDMA屬毒品危害
    防制條例第2 條第2 項第2 款所定之第二級毒品；愷他命、
    硝甲西泮則均屬同條項第3 款所定之第三級毒品。核被告甲
    ○○基於意圖營利，販賣毒品之犯意，一次販入第二級毒品
    MDMA、第三級毒品愷他命及硝甲西泮，除已賣出10顆硝甲西
    泮予證人吳弦峻，以及部分愷他命、硝甲西泮供己自行施用
    外，其餘未及賣出即遭查獲，仍應依販賣既遂罪論處，是核
    被告所為，係犯毒品危害防制條例第4 條第2 項、第3 項之
    販賣第二級及第三級毒品罪。被告持有MDMA之低度行為，應
    為販賣之高度行為所吸收，不另論罪（持有第三級毒品無刑
    罰規定）。又被告於意圖營利而販入硝甲西泮毒品後，第一
    次販賣與證人吳弦峻之行為，乃接續原先販入之犯意而為，
    應認基於單一犯意之接續行為，不得重複論以販賣第三級毒
    品罪。又被告係基於同一意圖營利販賣毒品之犯意，同時同
    地一次販入第二級毒品MDMA、第三級毒品愷他命及硝甲西泮
    ，為1 行為觸犯數個販賣毒品罪名，屬想像競合犯，應依刑
    法第55條之規定，從一重之販賣第二級毒品罪處斷。被告前
    於95年間因犯持有第二級毒品罪，經臺灣高雄地方法院以95
    年度簡字第4865號判處有期徒刑3 月確定，於95年12月21日
    易科罰金執行完畢之情，有臺灣高等法院被告前案紀錄表1
    份在卷可按，其於受徒刑之執行完畢後，5 年以內故意再犯
    本件有期徒刑以上之罪，為累犯，應依法加重其刑，販賣第
    二級毒品之法定刑無期徒刑部分不得加重，僅就其餘部分加
    重之。
三、原審認被告被訴販賣第二、三級毒品部分，犯罪事證明確，
    因而予以論科，固非無見。惟查：(一)本件扣案之附表編號9
    、10所示之毒品愷他命2 包，及編號11所示之毒品硝甲西泮
    174 顆，均屬第三級毒品之違禁物，應依刑法第38條第1 項
    第1 款之規定沒收，乃原判決依毒品危害防制條例第19條第
    1 項之規定予以沒收，顯然有誤；(二)扣案之空夾鏈袋150 個
    ，係被告所有，供販賣第二、三級毒品犯罪預備之物（詳下
    述），應依刑法第38條第1 項第2 款之規定，予以沒收，原
    判決逕依毒品危害防制條例第19條第1 項之規定宣告沒收，
    容有違誤；(三)扣案之附表編號9 、10所示之愷他命2 包，驗
    餘淨重各為37.725公克、12.434公克，合計重量為50.159公
    克，有如上述，原判決主文竟記載「驗餘合計淨重伍拾點貳
    公克」，亦屬有誤。被告上訴否認犯罪，指摘原審判決關於
    販賣第二、三級毒品部分不當，固無理由，惟原判決既有上
    開違誤，即應由本院將原判決關於販賣第二、三級毒品部分
    暨定應執行部分，予以撤銷改判。爰審酌被告前有施用毒品
    前科，素行不佳，並明知MDMA、愷他命及硝甲西泮等毒品，
    均嚴重戕害身心健康，向為政府嚴令禁止流通之違禁物，竟
    仍予販賣，加速毒品流通，戕害國人身心健康，經扣案之毒
    品MDMA達70顆、愷他命2 包（驗餘合計淨重達50.159公克）
    、硝甲西泮達174 顆，均非少量，顯屬一般所稱之「藥頭」
    ，犯罪情節非輕，事後猶一再設詞狡辯，否認販賣毒品犯行
    ，未見悔意，犯罪後態度顯然欠佳，惟念其僅經查獲以400
    元代價賣出硝甲西泮10顆1 次，所販入之其餘毒品未及賣出
    ，毒品危害尚未擴大，犯罪所得僅400 元，非屬鉅額等一切
    情狀，量處如主文第2 項所示之刑。扣案如附表編號1 至8
    所示之第二級毒品MDMA共70顆，均應依毒品危害防制條例第
    18條第1 項前段規定沒收銷燬之；如附表編號9 、10所示之
    第三級毒品愷他命2 包、編號11所示之第三級毒品硝甲西泮
    174 顆，應依刑法第38條第1 項第1 款之規定沒收（至於鑑
    驗耗用之第二級毒品MDMA、第三級毒品愷他命及硝甲西泮，
    既已滅失，即無庸再予宣告沒收銷燬或沒收）；附表編號12
    所示之電子磅秤1 臺、編號13所示之行動電話1 支（含門號
    0000000000號易付卡1 張），及前開MDMA之包裝夾鏈袋8 個
    、愷他命之包裝夾鏈袋2 個、硝甲西泮之包裝鋁箔片18片，
    均屬被告所有供販賣毒品所用之物，業經認定如前，均應依
    同條例第19條第1 項之規定宣告沒收；又附表編號14所示之
    被告所有之空夾鏈袋150 個，均未使用過，業據本院勘驗無
    訛，並製有勘驗筆錄在卷（見本院卷第48頁），是該空夾鏈
    袋係供被告販賣第二、三級毒品犯罪預備之物，應堪認定，
    爰依刑法第38條第1 項第2 款規定，予以沒收。再扣案之現
    金11萬9,000 元，被告否認係販賣毒品所得，復已交代來源
    ，且無證據足認確屬被告販賣毒品所得，亦無證據認定被告
    販賣硝甲西泮予吳弦峻所得之400 元確在其中，爰不予宣告
    沒收，並應認上開販賣硝甲西泮所得之400 元並未扣案，然
    屬被告所有因犯罪所得之財物，另依毒品危害防制條例第19
    條第1 項之規定宣告沒收，如全部或一部不能沒收時，以其
    財產抵償之。
四、被告固聲請傳喚證人吳弦峻到庭，惟吳弦峻業經原審傳訊，
    而由法官合法訊問，且於訊問時已給予被告及辯護人詰問之
    機會，有原審卷附96年10月18日審判筆錄可證（見原審卷第
    98至105 頁），本院復斟酌其陳述業已明確別無訊問之必要
    ，爰認無再行傳喚之必要；被告另聲請傳訊證人即大同醫院
    醫師到庭說明被告當時的傷勢係跌倒或是遭人毆打所致，因
    本院認依上開被告之陳述及相關之證據，已足認被告係自行
    跌倒，並非警員毆打所致，有如上述，是自亦無再傳訊該證
    人之必要，均此說明。
五、被告另犯幫助施用第二級毒品及轉讓第三級毒品部分，已經
    原審判決確定，自不再論列，亦此敘明。
據上論結，應依刑事訴訟法第369 條第1 項前段、第364 條、第
299 條第1 項前段，毒品危害防制條例第4 條第2 項、第3 項、
第18條第1 項前段、第19條第1 項，刑法第11條、第47條第1項
、第55條、第38條第1 項第1 款、第2 款，判決如主文。
本案經檢察官張其主到庭執行職務。
中    華    民    國    97    年    8     月    20    日
              刑事第一庭    審判長法  官  翁慶珍
                                  法  官  莊崑山
                                  法  官  徐美麗
以上正本證明與原本無異。
如不服本判決應於收受本判決後10日內向本院提出上訴書狀，其
未敘述上訴理由者，並得於提起上訴後10日內向本院補提理由書
狀（均須按他造當事人之人數附繕本）「切勿逕送上級法院」。
中    華    民    國    97    年    8     月    20    日
                                  書記官  賴梅琴
附錄本件判決論罪科刑法條：
《毒品危害防制條例第4 條第2 項、第3 項》
製造、運輸、販賣第二級毒品者，處無期徒刑或7 年以上有期徒
刑，得併科新臺幣7 百萬元以下罰金。
製造、運輸、販賣第三級毒品者，處5 年以上有期徒刑，得併科
新臺幣5 百萬元以下罰金。
【附表】
┌──┬─────────┬──────┬────────┐
│編號│  扣案物品名稱    │    數量    │      備註      │
├──┼─────────┼──────┼────────┤
│ 1  │第二級毒品MDMA    │1 包（4 顆）│(1)錠劑70顆（黃37│
│    │（黃色錠劑）      │            │  、粉紅12、綠16│
├──┼─────────┼──────┤  、褐5 顆）。  │
│ 2  │第二級毒品MDMA    │1 包（10顆）│(2)藥品成分：    │
│    │（黃色錠劑）      │            │  第二級毒品MDMA│
├──┼─────────┼──────┤  。            │
│ 3  │第二級毒品MDMA    │1 包（10顆）│(3)驗餘合計淨重：│
│    │（黃色錠劑）      │            │  29.81公克。   │
├──┼─────────┼──────┤                │
│ 4  │第二級毒品MDMA    │1 包（10顆）│                │
│    │（黃色錠劑）      │            │                │
├──┼─────────┼──────┤                │
│ 5  │第二級毒品MDMA    │1 包（3 顆）│                │
│    │（黃色錠劑）      │            │                │
├──┼─────────┼──────┤                │
│ 6  │第二級毒品MDMA    │1 包（12顆）│                │
│    │（粉紅色錠劑）    │            │                │
├──┼─────────┼──────┤                │
│ 7  │第二級毒品MDMA    │1 包（16顆）│                │
│    │（綠色錠劑）      │            │                │
├──┼─────────┼──────┤                │
│ 8  │第二級毒品MDMA    │1 包（5 顆）│                │
│    │（褐色錠狀）      │            │                │
├──┼─────────┼──────┼────────┤
│ 9  │第三級毒品愷他命  │1 包        │(1)米黃色粉末2 包│
│    │（米黃色粉末）    │            │(2)藥品成分：    │
│    │                  │            │  第三級毒品愷他│
├──┼─────────┼──────┤  命（Ketamine）│
│ 10 │第三級毒品愷他命  │1 包        │(3)驗餘淨重：    │
│    │（米黃色粉末狀）  │            │  37.725公克。│
│    │                  │            │  12.434公克。│
├──┼─────────┼──────┼────────┤
│ 11 │第三級毒品硝甲西泮│174 顆      │(1)淺橘色扁圓錠  │
│    │                  │            │  174 顆。      │
│    │                  │            │(2)藥品成分：    │
│    │                  │            │  第三級毒品硝甲│
│    │                  │            │  西泮(Nimetaze-│
│    │                  │            │  pam)          │
│    │                  │            │(3)驗餘淨重：    │
│    │                  │            │  32.012公克。  │
├──┼─────────┼──────┼────────┤
│ 12 │電子磅秤          │1 臺        │                │
├──┼─────────┼──────┼────────┤
│ 13 │NOKIA 牌行動電話  │1 支        │序號：000000000 │
│    │（含門號0000000000│            │144590號        │
│    │號易付卡1 張）    │            │                │
├──┼─────────┼──────┼────────┤
│ 14 │空夾鏈袋          │150 個      │                │
└──┴─────────┴──────┴────────┘


司法院資訊處製作；財團法人民間司法改革基金會備份。
